【裁判字號】    92,台抗,465
【裁判日期】    921113
【裁判案由】    偽造文書聲請再審
【裁判全文】
最高法院刑事裁定                                九十二年度台抗字第四六五號
    抗  告  人  甲○○
右抗告人因偽造文書案件，不服台灣高等法院中華民國九十二年九月十六日駁回其聲
請再審之裁定（九十二年度聲再字第三五四號），提起抗告，本院裁定如左：
    主  文
抗告駁回。
    理  由
本件原裁定以抗告人甲○○對於台灣高等法院九十一年度上訴字第二０六九號行使偽
造私文書一案確定判決聲請再審，其聲請意旨略稱：抗告人偽造土地買賣契約書，僅
係要求他人入股之用，非申請貸款所用，同案被告曾炳煌、林寶珠及吳初全均供述抗
告人向農會貸款時，未見抗告人提出系爭契約書，又抗告人以汐止農會職員依比例參
與投資，應係在貸得農會款項之後，再偽造價金新台幣（下同）一億八千九百零四萬
七千元作為計算標準，若以買賣價六千一百四十三萬元計算，則與個人出資實際金額
不符，由此可反證抗告人未以偽造之買賣契約作為貸款之用，自無與農會人員核貸放
款者成立共犯之可能，另偽簽林明賢之簽名及偽蓋印文，與事證不符，況抗告人係掩
蓋後影印，自不構成偽造署押及盜蓋印文犯行，爰依刑事訴訟法第四百二十條第一項
第六款規定聲請再審云云。惟按刑事訴訟法第四百二十條第一項第六款所謂「發現確
實之新證據」，係指該證據於事實審法院判決前業已存在，為法院、當事人所不知，
不及調查斟酌，至其後始行發現，且就證據本身形式觀察，固不以絕對不須經過調查
程序為條件，但必須顯然可認為足以動搖原有罪確定判決，而為受判決人無罪、免訴
或輕於原判決所認罪名之判決者為限。查抗告人上開聲請意旨，經原審審核結果，認
依憑抗告人於原確定判決調查時之自白、證人林明賢之證詞及卷內其他證據調查之結
果，認抗告人申請貸款時，僅提出所有權狀，顏慶芳要求再補提資料，抗告人方提出
該偽造土地買賣契約書，另同案被告李悌宏亦稱其批示本件貸款案，見過該土地買賣
契約書，抗告人確有本件行使偽造私文書犯行，原確定判決縱未就出資額比例依據是
否與本件土地買賣有關認定為無益之調查，亦於法無違。況上開偽造土地買賣契約書
確附於汐止農會有關本件貸款案卷內，抗告人所述顯與真實不符，同案被告曾炳煌、
林寶珠、吳初全之供述附和抗告人，亦難執為有利抗告人之認定。本件原確定判決已
就認定抗告人牽連犯行使偽造私文書等罪之理由述甚詳，復依抗告人所提證據資料
、抗告人自白及證人林明賢之證述為證據之取捨，已在理由內詳為論，抗告人所提
上開證據資料，自非事後發現之新證據。抗告人所述各情，無一符合得為聲請再審之
要件，其聲請再審即無理由，原裁定因依刑事訴訟法第四百三十四條第一項規定駁回
其再審之聲請，經核於法尚無不合。抗告意旨仍執前詞，指摘原裁定不當，難認有理
由，應予駁回。
據上論結，應依刑事訴訟法第四百十二條，裁定如主文。
中      華      民      國    九十二    年     十一     月      十三    日
                              最高法院刑事第五庭
                                  審判長法官  謝  家  鶴
                                        法官  洪  文  章
                                        法官  花  滿  堂
                                        法官  陳  世  淙
                                        法官  洪  佳  濱
      右正本證明與原本無異
                                              書  記  官
中      華      民      國    九十二    年     十一     月    二十六    日


司法院資訊處製作；財團法人民間司法改革基金會備份。
